【裁判字號】    97,審易,1630
【裁判日期】    971031
【裁判案由】    毒品危害防制條例
【裁判全文】
臺灣桃園地方法院刑事判決            97年度審易字第1630號
公  訴  人  臺灣桃園地方法院檢察署檢察官
被      告  甲○○
指定辯護人  本院公設辯護人  陳瑞明
上列被告因違反毒品危害防制條例案件，經檢察官提起公訴（97
年度毒偵字第4864號），嗣被告於準備程序進行中為有罪之陳述
，經檢察官聲請改依協商程序而為判決，本院判決如下：
    主  文
甲○○施用第二級毒品，累犯，處有期徒刑肆月，如易科罰金，
以新臺幣壹仟元折算壹日。
    事實及理由
一、本件被告甲○○所犯係刑事訴訟法第376 條第1 款最重本刑
    為3 年以下有期徒刑之罪，其於準備程序中就被訴事實為有
    罪之陳述，爰依刑事訴訟法第284 條之1 規定獨任進行審判
    程序。
二、被告甲○○前有贓物、詐欺、偽造文書、違反毒品危害防制
    條例、搶奪等前科，其於民國89年間因偽造文書案件，經臺
    灣高等法院以90年度上訴字第304 號判決分別判處有期徒刑
    6 月、6 月、罰金銀元2000元，有期徒刑部分定應執行有期
    徒刑10月，提起上訴後，嗣經最高法院以92年度台上字第54
    51號判決駁回上訴確定；復於90年間因搶奪案件，經本院以
    90年度訴字第1579號判決判處有期徒刑1 年2 月，嗣經臺灣
    高等法院以92年度上訴字第3533號判決駁回上訴確定；又於
    92年間因竊盜案件，經本院以92年度訴字第1292號判決判處
    有期徒刑4 月確定；又於同年間，因違反毒品危害防制條例
    案件，經本院以92年度壢簡字第1694號判決判處有期徒刑6
    月確定；再於同年間，因恐嚇取財案件，經本院以93年度易
    字第545 號判決判處有期徒刑5 月確定；復於同年間，因贓
    物案件，經本院以93年度壢簡字第1354號判決判處有期徒刑
    4 月確定。上開7 罪經本院以95年度聲字第522 號裁定應執
    行有期徒刑3 年4 月確定，於95年9 月28日縮短刑期假釋出
    監併付保護管束，迄於96年3 月6 日保護管束期滿，假釋未
    經撤銷，未執行之刑，以已執行論（構成累犯）。
三、被告另於88年間，因施用毒品案件，經本院以88年度毒聲字
    第2113號裁定送觀察、勒戒後，認無繼續施用毒品之傾向，
    於88年4 月24日釋放出所，並經臺灣桃園地方法院檢察署檢
    察官於88年4 月23日以88年度偵字第5498號為不起訴處分確
    定。另於89年間，因施用毒品案件，經本院以89年度毒聲字
    第3740號裁定送觀察、勒戒後，認有繼續施用毒品之傾向，
    再經本院以89年度毒聲字第4673號裁定令入戒治處所施以強
    制戒治，嗣經本院以89年度毒聲字第7548號裁定停止強制戒
    治，所餘戒治期間付保護管束，惟其於保護管束期間內，違
    反保護管束應遵守事項情節重大，復經本院以90年度毒聲字
    第1915號裁定撤銷停止戒治，令入戒治處所施以強制戒治，
    於90年12月24日強制戒治期滿而執行完畢，於隔日釋放，本
    次施用毒品犯行並經本院以89年度桃簡字第1176號判決判處
    有期徒刑5 月確定。再於92年間，因施用毒品案件，經本院
    以92年度毒聲字第2640號裁定令入戒治處所施以強制戒治，
    於93年1 月8 日因法律修正報結，本次施用毒品犯行並經本
    院以92年度壢簡字第1694號判決判處有期徒刑6 月確定。詎
    仍未戒除毒癮，明知甲基安非他命為毒品危害防制條例第2
    條第2 項第2 款所規定之第二級毒品，不得施用、持有，復
    基於施用第二級毒品甲基安非他命之犯意，於97年1 月30日
    某時，在桃園縣龍潭鄉友人住處內，施用第二級毒品甲基安
    非他命1 次。嗣於97年1 月30日16時37分，因騎乘贓車在桃
    園縣龍潭鄉○○路412 號前為警查獲，並經其同意採尿送驗
    結果為安非他命類陽性反應，始查悉上情。案經桃園縣政府
    警察局龍潭分局報告臺灣桃園地方法院檢察署檢察官偵查後
    起訴。
四、證據名稱：
  (一)被告於本院準備程序中之自白。
  (二)台灣檢驗科技股份有限公司濫用藥物檢驗報告暨桃園縣政府
    警察局龍潭分局被採尿人姓名編號對照表各1 份附卷可稽。
五、本件經檢察官與被告於審判外達成協商之合意且被告已認罪
    ，其合意內容為：就其施用第二級毒品部分，被告願受科刑
    範圍為有期徒刑4 月，如易科罰金，以新臺幣1000元折算1
    日。經查，上開協商合意並無刑事訴訟法第455 條之4 第1
    項所列情形之一，檢察官聲請改依協商程序而為判決，本院
    爰不經言詞辯論，於協商合意範圍內為協商判決，合予敘明
    。
六、應適用之法條：刑事訴訟法第284 條之1 、第455 條之4 第
    2 項、第455 條之8 ，毒品危害防制條例第10條第2 項，刑
    法第11條前段、第47條第1 項、第41條第1 項前段。
七、本判決除有刑事訴訟法第455 條之4 第1 項第1 款、第2 款
    、第4 款、第6 款、第7 款所定情形之一，或違反同條第2
    項規定者外，不得上訴。
八、如不服本件判決，得自收受判決送達之日起10日內，向本院
    提出上訴書狀，上訴於第二審法院。
本案經檢察官潘怡華到庭執行職務。
中    華    民    國    97    年    10    月    31    日
                  刑事庭  法  官  徐  培  元
以上正本證明與原本無異。
                          書記官  楊  美  慧
中    華    民    國    97    年    10    月    31    日
附錄本件論罪科刑法條：
毒品危害防制條例第10條
施用第一級毒品者，處六月以上五年以下有期徒刑。
施用第二級毒品者，處三年以下有期徒刑。


司法院資訊處製作；財團法人民間司法改革基金會備份。
